# 土地出让收入确认问题

提问人：tao涛 时间：2020-08-13 12:33:07
请教老师一个土地出让确认的问题
A公司 2019 年与政府签订土地出让合同，合同约定A公司于 2019 年 5 月清理完成该土地，并办理土地使用权注销登记，由政府验收签订土地移交书。土地出让价款按照土地拍卖后金额的一定比例双方进行分成。截止 2019 年底A公司已按照合同要求办理注销登记并签订土地移交书，但政府并未进行拍卖。
2019 年 12 月 31 日企业将该项土地使用权转入持有待售资产，请问该业务是否应该按照持有待售资产的账面价值暂估确认收入和成本？
个人认为应该确认收入成本，因为该项土地权利有已经转移，不属于企业资产，应当结转至该项对应成本，并按照谨慎性原则按照成本金额确认收入。

回答人：chenyiwei
你的理解有一定合理性，但前提是：（ 1 ）该土地的控制权已转移给政府；（ 2 ）参照新收入准则下可变对价计量的原则，特别是其限制条件，要确定出让款的分成金额极可能（概率>90%）不低于其账面价值。
另外，如果该该土地在A公司原先是作为无形资产核算的，则应确认资产处置损益，而不是确认收入、成本。